【裁判字號】    97,審易,1489
【裁判日期】    970827
【裁判案由】    竊盜
【裁判全文】
臺灣高雄地方法院刑事判決            97年度審易字第1489號
公  訴  人  臺灣高雄地方法院檢察署檢察官
被      告  乙○○
                    之3
                    另案
上列被告因竊盜案件，經檢察官提起公訴（97年度偵字第13340
、13340號），本院依簡式審判程序審理，判決如下：
    主  文
乙○○犯攜帶兇器踰越安全設備竊盜罪，累犯，處有期徒刑拾月
，扣案螺絲起子壹支、砂輪機壹台、虎口鉗壹支均沒收；又共同
犯竊盜罪，累犯，處有期徒刑陸月，應執行有期徒刑壹年貳月，
扣案螺絲起子壹支、砂輪機壹台、虎口鉗壹支均沒收。
    事實及理由
一、本件被告乙○○所犯刑法竊盜罪，為死刑、無期徒刑、最輕
    本刑為3 年以上有期徒刑以外之罪，其於準備程序進行中，
    就被訴事實為有罪之陳述，經本院告知簡式審判程序之旨，
    並聽取檢察官及被告之意見後，裁定進行簡式審判程序。
二、犯罪事實：
    乙○○前因竊盜案件，經本院以94年度簡上字第588 號判處
    有期徒刑8 月；又因違反毒品危害防制條例案件，經本院以
    94年度訴字第2622號判處有期徒刑1 年，上開2 罪定應執行
    刑1 年7 月，再經減刑為應執行有期徒刑9 月15日，於民國
    96年7 月16日因徒刑執行完畢出監。詎其仍不知悔改，竟意
    圖為自己不法之所有，分別於：(一)97年5 月5 日下午3 時30
    分許，持自備客觀上可供為兇器使用之螺絲起子1 支、砂輪
    機1 台、老虎鉗1 支等工具，由窗戶侵入羅正欣位於高雄市
    鹽埕區○○○路377 號之處所，竊取羅正欣所有之鋁門2 個
    （共價值新臺幣【下同】1 萬5,000 元），並切割成44條，
    得手後，乙○○與曾俊銘（已為不起訴處分）相約在高雄市
    鹽埕區○○街之某公寓旁，由曾俊銘騎乘車牌號碼XXW-021
    號重型機車載乘乙○○及上開竊得之鋁條44條離去；嗣於97
    年5 月5 日下午4 時50分許，在上開北端街98號前，為警查
    獲，並扣得鋁條44條（已發還）、螺絲起子1 支、砂輪機1
    台、虎口鉗1 支等物。(二)97年5 月12日（起訴書誤載為2 月
    ）上午6 時許，夥同真實姓名年籍不詳綽號「阿華」之成年
    男子，在高雄市○○區○○街6 號之住處騎樓，徒手竊取甲
    ○○置放在該騎樓之日立廠牌冷氣機（價值7,000 元）1 台
    ，得手後，旋即於97年5 月12日上午7 時30分許，至陳秀華
    所經營位於高雄市○○區○○路207 號「新宗企業行」之資
    源回收場，以1,125 元之代價變賣予不知情之陳秀華，所得
    款項由該2 人朋分花用；嗣經甲○○發現冷氣機遭竊，而自
    行在上開資源回收場發現被竊之冷氣機，遂報警處理，為警
    於97年5 月13日上午11時30分許，在上開資源回收場，當場
    查獲乙○○，並扣得所剩贓款33元及日立牌冷氣機（已發還
    ）1 台。
三、證據名稱：
  (一)被告警詢、偵訊及本院審判自白。
  (二)證人曾俊銘即同行者警詢、偵訊證詞。
  (三)證人蔡美琴即被害人之管理人警訊證詞。
  (四)證人甲○○即被害人警訊證詞。
  (五)證人陳秀華警訊證詞。
  (六)扣押筆錄、扣押物品目錄表。
  (七)扣案螺絲起子1 支、砂輪機1台、虎口鉗1 支、33元。
  (八)羅正欣之建物所有權部標示部查詢單。
  (九)「新宗企業行」資源回收場之收受物品登記表。
  (十) 照片。
三、核被告犯罪事實(一)所為，係犯刑法第321 條第1 項第2 款、
    第3 款之攜帶兇器竊盜踰越安全設備罪（起訴書漏載該條項
    第2 款）；犯罪事實(二)所為，係犯刑法第320 條第1 項之竊
    盜罪。被告就犯罪事實(二)所為犯行，與「阿華」間有犯意聯
    絡，行為分擔，為共同正犯。被告有如事實欄所載之前案科
    刑及執行紀錄，有卷附臺灣高等法院被告前案紀錄表可按，
    其受有期徒刑之執行完畢，5 年以內故意再犯有期徒刑以上
    之罪，為累犯，應依刑法第47條第1 項之規定加重其刑。爰
    審酌被告曾有犯罪前科，素行欠佳，且年值青壯，身心健全
    ，不思循正當工作以謀資費，竟竊取他人財物，價值觀念偏
    差，應予導正，其所竊物品價值非少，犯罪所生危害並非輕
    微，本應重懲；惟念其事後坦承犯行，犯罪後態度尚可等一
    切情狀，量處如主文所示之刑，並定應執行刑。扣案之螺絲
    起子1 支、砂輪機1 台、老虎鉗1 支，均屬被告所有供犯罪
    所用之物，業據其供陳在卷，均應依刑法第38條第1 項第2
    款宣告沒收。至扣案33元係被告變賣盜贓所得價金，既非因
    犯罪直接所取得特定之物，自不得為沒收之對象，公訴人聲
    請宣告沒收，尚有未合，併此指明（最高法院18年上字第
    1202號判例意旨參照）。
據上論斷，應依刑事訴訟法第273 之1 第1 項、第299 條第1 項
前段、第310 條之2 、第454 條第1項，刑法第321 條第1 項第2
款、第3 款、第320 條第1 項、第47條第1 項、第38條第1 項第
2 款、第51條第5 款，刑法施行法第1條之1，判決如主文。
本案經檢察官鄭益雄到庭執行職務。
中    華    民    國    97    年    8     月    27    日
                  刑事第七庭    法  官  蔡廣昇
以上正本證明與原本無異。
如不服本判決應於收受本判決後10日內向本院提出上訴書狀，並
應敘述具體理由，如未敘述上訴理由者，應於上訴期間屆滿後20
日內補提理由書狀於本院（均須按他造當事人之人數附繕本）「
切勿逕送上級法院」。
中    華    民    國    97    年    8     月    27    日
                                書記官  林豐富
附錄本案論罪科刑法條：
中華民國刑法第321 條第1 項
犯竊盜罪而有左列情形之一者，處6月以上、5年以下有期徒刑：
一  於夜間侵入住宅或有人居住之建築物、船艦或隱匿其內而犯
    之者。
二  毀越門扇、牆垣或其他安全設備而犯之者。
三  攜帶兇器而犯之者。
四  結夥三人以上而犯之者。
五  乘火災、水災或其他災害之際而犯之者。
六  在車站或埠頭而犯之者。


司法院資訊處製作；財團法人民間司法改革基金會備份。
